臺灣臺南地方法院刑事判決　
111年度金訴字第551號
公  訴  人  臺灣臺南地方檢察署檢察官
被      告  劉恩銓


上列被告因洗錢防制法等案件，經檢察官提起公訴（111年度偵
字第13729號），被告於本院準備程序中就被訴事實為有罪之陳
述，經告知簡式審判程序之旨，並聽取被告與公訴人意見後，本
院合議庭裁定改由受命法官獨任進行簡式審判程序，判決如下：
    主  文
劉恩銓幫助犯洗錢防制法第十四條第一項之一般洗錢罪，處有期
徒刑貳月，併科罰金新臺幣壹萬元，罰金如易服勞役，以新臺幣
壹仟元折算壹日。
未扣案犯罪所得新臺幣參仟元沒收，於全部或一部不能沒收或不
宜執行沒收時，追徵其價額。
    事實及理由
一、本案被告劉恩銓所犯為死刑、無期徒刑、最輕本刑3年以上
    有期徒刑以外之罪，亦非高等法院管轄之第一審案件，其於
    準備程序中就被訴事實為有罪之陳述，經告知簡式審判程序
    之旨，並聽取檢察官及被告之意見後，本院合議庭依刑事訴
    訟法第273條之1第1項規定裁定進行簡式審判程序，是本案
    之證據調查，依同法第273條之2規定，不受同法第159條第1
    項、第161條之2、第161條之3、第163條之1及第164條至第1
    70條所規定證據能力認定及調查方式之限制，合先敘明。
二、本案除應於證據欄補充：「被告於本院準備程序及審理時之
    自白」外，其餘之犯罪事實及證據均引用本案起訴書之記載
    （如附件）。
三、論罪科刑：
  ㈠核被告所為，係犯刑法第30條第1項前段、同法第339條第1項
    之幫助詐欺取財罪，及刑法第30條第1項前段、洗錢防制法
    第14條第1項之幫助一般洗錢罪。
　㈡被告以交付起訴書所載郵局帳戶資料及幣託網站會員資料之
    一行為，侵害告訴人陳貞云之財產法益，係同時觸犯幫助詐
    欺取財罪及幫助一般洗錢罪，為想像競合犯，應依刑法第55
    條本文規定，從一重論以幫助一般洗錢罪。
　㈢被告係對正犯資以助力而實施犯罪構成要件以外之行為，為
    幫助犯，應依刑法第30條第2項規定，按正犯之刑減輕之。
　㈣另犯第14條、第15條之罪，在偵查或審判中自白者，減輕其
    刑，洗錢防制法第16條第2項定有明文。被告於本院審理時
    就幫助一般洗錢犯行自白不諱，爰依上揭規定，減輕其刑，
    並依法遞減輕之。
　㈤爰審酌被告輕易將其郵局帳戶資料及幣託網站會員資料提供
    予他人，枉顧該等資料可能遭有心人士利用以作為財產犯罪
    工具之危險，影響社會治安且有礙金融秩序，助長詐欺犯罪
    盛行，並使檢警對於詐欺取財犯罪之追查趨於困難，犯罪所
    得遭領出後，形成金流斷點，嚴重破壞社會秩序、正常交易
    安全及人與人間之相互信賴，所為殊值非難，惟念被告並未
    實際參與本案詐欺取財、洗錢之犯行，且犯後終能坦承犯行
    ，態度尚可，復審酌其尚未與告訴人達成和解或調解，賠償
    告訴人之損害，兼衡被告之犯罪動機、目的、手段、於本案
    中之角色、分工、涉案情節及告訴人遭詐騙之金額，暨被告
    於本院審理時自陳之智識程度、家庭生活狀況(見本院卷第4
    5頁)等一切情狀，量處如主文所示之刑，並就罰金刑部分諭
    知易服勞役之折算標準，以示懲儆。
四、按犯罪所得，屬於犯罪行為人者，沒收之；前2項之沒收，
    於全部或一部不能沒收或不宜執行沒收時，追徵其價額，刑
    法第38條之1第1項本文、第3項分別定有明文。經查，被告
    自陳其提供上開郵局帳戶資料及幣託網站會員資料獲得報酬
    新臺幣3,000元(見本院卷第44頁)，此為被告之犯罪所得，
    並未扣案，應依前揭規定宣告沒收，於全部或一部不能沒收
    或不宜執行沒收時，追徵其價額。
據上論斷，應依刑事訴訟法第273條之1第1項、第299條第1項本
文、第310條之2、第454條第2項，判決如主文。
本案經檢察官蔡佩容提起公訴，檢察官黃信勇到庭執行職務。
中　　華　　民　　國　　111 　年　　9 　　月　　8 　　日
                  刑事第十庭    法　官　潘明彥
以上正本證明與原本無異。
如不服本判決應於收受本判決後20日內向本院提出上訴書狀，並
應敘述具體理由。其未敘述上訴理由者，應於上訴期間屆滿後20
日內向本院補提理由書狀（均須按他造當事人之人數附繕本）「
切勿逕送上級法院」。 
　　　　　　　　　　　　　　　　書記官  蘇豐展
中　　華　　民　　國　　111 　年　　9 　　月　　8 　　日
附錄本案論罪科刑法條：
洗錢防制法第2條
本法所稱洗錢，指下列行為：
一、意圖掩飾或隱匿特定犯罪所得來源，或使他人逃避刑事追訴
    ，而移轉或變更特定犯罪所得。
二、掩飾或隱匿特定犯罪所得之本質、來源、去向、所在、所有
    權、處分權或其他權益者。
三、收受、持有或使用他人之特定犯罪所得。
　　
洗錢防制法第14條
有第2條各款所列洗錢行為者，處7年以下有期徒刑，併科新臺幣
5百萬元以下罰金。
前項之未遂犯罰之。
前2項情形，不得科以超過其特定犯罪所定最重本刑之刑。

中華民國刑法第30條
幫助他人實行犯罪行為者，為幫助犯。雖他人不知幫助之情者，
亦同。
幫助犯之處罰，得按正犯之刑減輕之。

中華民國刑法第339條
意圖為自己或第三人不法之所有，以詐術使人將本人或第三人之
物交付者，處5年以下有期徒刑、拘役或科或併科50萬元以下罰
金。
以前項方法得財產上不法之利益或使第三人得之者，亦同。
前2項之未遂犯罰之。

【附件】：
臺灣臺南地方檢察署檢察官起訴書
                                    111年度偵字第13729號
　　被　　　告　劉恩銓　男　33歲（民國00年00月00日生）
　　　　　　　　　　　　住○○市○○區○○00號之2
　　　　　　　　　　　　國民身分證統一編號：Z000000000號
上列被告因詐欺等案件，業經偵查終結，認應提起公訴，茲將犯
罪事實及證據並所犯法條分敘如下：
　　　　犯罪事實
一、劉恩銓可預見將金融帳戶交予他人使用，可能作為掩飾或隱
    匿他人實施詐欺犯罪所得財物之用，竟仍共同基於幫助詐欺
    取財及幫助洗錢之不確定故意，於民國111年4月14日，以通
    訊軟體LINE，將其申設之之中華郵政股份有限公司帳號0000
    0000000000號帳戶（下稱郵局帳戶）網路銀行帳號、密碼及
    BITOPRO(下稱幣託)網站會員資料，以註冊會員驗證過後收
    取新臺幣(下同)2000元，出租網銀帳密及幣託會員則於第1
    、2天可以收取3000元之報酬，第三天以後可以日領1萬元之
    報酬，將上開郵局帳戶之網銀帳號密碼及幣託會員資料，提
    供予姓名年籍均不詳之人，容任該人所屬詐騙集團為詐欺犯
    罪使用。嗣詐騙集團成員取得前開帳戶後，即共同意圖為自
    己不法之所有，基於詐欺及違反洗錢防制法之犯意聯絡，於
    111年4月18日18時許，撥打電話向陳貞云佯稱因訂單有誤，
    需由告訴人依對方指示處理，以取消訂單云云，致陳貞云陷
    於錯誤，因而依指示分別於同日19時28分許、19時31分許、
    19時43分許、19時49分許、20時24分許、20時28分許、20時
    31分許、21時許、21時37分許、21時38分許、111年4月19日
    0時1分許、0時3分許、0時9分許，陸續匯款新臺幣（下同）
    49988元、49987元、49988元、49987元、29988元、30003元
    （包含手續費）、29988元、100009元（包含手續費）、499
    88元、49987元、70080元（包含手續費）、50000元、48048
    元至該人士指定之劉恩銓上開郵局帳戶內。嗣經陳貞云察覺
    有異而報警處理，而由警循線查悉上情。
二、案經陳貞云訴由臺南市政府警察局麻豆分局報告偵辦。
　　　　證據並所犯法條
一、證據清單及待證事實：
編號 證據名稱 待證事實 1 被告劉恩銓於偵查中之供述 被告劉恩銓坦承將上開郵局帳戶）網路銀行帳號、密碼及幣託網站會員資料交付予他人，惟矢口否認有何上開犯行，辯稱：因為我要打工，對方要跟我租用BitoEX幣託電子錢包虛擬帳戶，出租一個租用BitoEX幣託電子錢包虛擬帳戶於驗證後，第1、2天可以領3000元，第3天以後日領1萬元，7天過後可選直接買斷立刻給10萬元；我在4月14日驗證完當天有收到3000元；我沒有想那麼多，只是想要打工等語。 2 證人即告訴人陳貞云於警詢之指述 告訴人遭詐騙而匯款至上開郵局帳戶之事實。 3  告訴人提出之郵政自動櫃員機交易明細表3張、未登摺明細網頁翻拍照片2張、手機翻拍照片5張 告訴人遭詐騙而匯款至上開郵局帳戶之事實。 4 上開郵局帳戶交易明細及被告劉恩銓所提出之對話紀錄各1份 全部犯罪事實。 
二、核被告所為，係犯刑法第30條第1項前段、同法第339條第1 
    項之幫助詐欺取財罪嫌，及刑法第30條第1項前段、洗錢防
    制法第14條第1項之幫助洗錢罪嫌。又被告以一行為，觸犯
    上開罪嫌，為想像競合犯，請依刑法第55條規定，從較重之
    幫助洗錢罪嫌處斷。
三、依刑事訴訟法第251條第1項提起公訴。
  　此　致
臺灣臺南地方法院
中　　華　　民　　國　 111　　年　　6 　　月　　21　　日
                              檢察官  蔡  佩  容
本件證明與原本無異
中　　華　　民　　國　 111　　年　　6 　　月　　24　　日
                              書記官  洪  卉  玲 
附錄所犯法條：　　
洗錢防制法第14條
有第二條各款所列洗錢行為者，處 7 年以下有期徒刑，併科新
臺幣 5 百萬元以下罰金。
前項之未遂犯罰之。
前二項情形，不得科以超過其特定犯罪所定最重本刑之刑。
中華民國刑法第30條
（幫助犯及其處罰）
幫助他人實行犯罪行為者，為幫助犯。雖他人不知幫助之情者，
亦同。
幫助犯之處罰，得按正犯之刑減輕之。
中華民國刑法第339條
（普通詐欺罪）
意圖為自己或第三人不法之所有，以詐術使人將本人或第三人之
物交付者，處 5 年以下有期徒刑、拘役或科或併科 50 萬元以
下罰金。
以前項方法得財產上不法之利益或使第三人得之者，亦同。
前二項之未遂犯罰之。